臺灣雲林地方法院民事裁定            100年度監宣字第109號
聲  請  人  李清期
相  對  人  李孟冀
關  係  人  李俊英
上列聲請人聲請對相對人為監護宣告事件，本院裁定如下：
    主    文
宣告李孟冀（男、民國○○年○○月○○日生、國民身分證統一編號：
Ｚ000000000號）為受監護宣告之人。
選定李清期（男、民國○○年○○月○○日生、國民身分證統一編號：
Ｚ000000000號）為受監護宣告人之監護人。
指定李俊英（男、民國○○年○○月○○日生、國民身分證統一編號：
Ｚ000000000號）為會同開具財產清冊之人。
聲請費用新臺幣壹仟元由受監護宣告之人負擔。
    理    由
一、聲請意旨略以：聲請人李清期為相對人李孟冀之父親，關係
    人李俊英則為相對人之胞弟。相對人於民國100 年07月10日
    ，因交通事故導致腦部嚴重受創，雖經送醫診治，但不見起
    色，近日甚且已因精神障礙或心智缺陷，致不能為意思表示
    或受意思表示，或不能辨識意思表示之效果，有診斷證明書
    可證。爰依民法第14條第1 項、民事訴訟法第597 條第1 項
    之規定，聲請對其為監護之宣告，並依民法第1111條之規定
    ，指定聲請人為相對人之監護人，暨指定關係人李俊英為會
    同開具財產清冊之人，且命相對人之監護人及會同開具財產
    清冊之人於監護開始後二個月內開具財產清冊陳報本院等語
    。
二、按對於因精神障礙或其他心智缺陷，致不能為意思表示或受
    意思表示，或不能辨識其意思表示之效果者，法院得因本人
    、配偶、四親等內之親屬、最近一年有同居事實之其他親屬
    、檢察官、主管機關或社會福利機構之聲請，為監護宣告。
    受監護宣告之人應置監護人；法院為監護宣告時，應依職權
    就配偶、四親等內之親屬、最近一年有同居事實之其他親屬
    、主管機關、社會福利機構或其他適當之人選定一人或數人
    為監護人，並同時指定會同開具財產清冊之人。
三、法院為前項選定及指定前，得命主管機關或社會福利機構進
    行訪視，提出調查報告及建議。監護之聲請人或利害關係人
    亦得提出相關資料或證據，供法院斟酌。法院選定監護人時
    ，應依受監護宣告之人之最佳利益，優先考量受監護宣告之
    人之意見，審酌一切情狀，並注意下列事項：(一)受監護宣告
    之人之身心狀態與生活及財產狀況。(二)受監護宣告之人與其
    配偶、子女或其他共同生活之人間之情感狀況。(三)監護人之
    職業、經歷、意見及其與受監護宣告之人之利害關係。(四)法
    人為監護人時，其事業之種類與內容，法人及其代表人與受
    監護宣告之人之利害關係，民法第14條第1 項、第1110條、
    第1111條、第1111條之1 分別定有明文。
四、經查，聲請人主張之事實，已據其提出親屬系統表、戶籍謄
    本、行政院衛生署雙和醫院乙種診斷證明書等件為證。而相
    對人經本院囑託臺灣板橋地方法院法官在鑑定人即板橋中興
    醫院醫師馮德誠前呼喚其姓名時，均無反應，並經鑑定醫師
    鑑定稱：相對人於今年07月09日發生車禍，導致顱內出血，
    手術後目前閉眼臥床，無法言語，四肢癱瘓，插有鼻胃管、
    氣切、尿管，目前日常生活起居均需仰賴他人照顧，對外界
    呼叫均無適當反應，經評估其精神及心智狀況，已達不能為
    意思表示或受意思表示，亦無法辨識其意思表示效果之程度
    等語，有鑑定筆錄及精神鑑定報告書各1 份在卷可稽。本院
    審酌上情，認相對人現已無法正確表達其內心意思，且日常
    生活起居均須仰賴他人照護，已達不能為意思表示或受意思
    表示，或不能辨識其意思表示效果之情狀，聲請人之聲請，
    自無不合，應予准許。
五、再者，聲請人為受監護宣告人之父親，受監護宣告人除有配
    偶曾征外，另有子女李雅婷、母李蔡春杏、胞妹李宛玲、胞
    弟李俊英等人，有戶籍謄本、親屬系統表附卷可參。本院審
    酌上情，並考量聲請人為受監護宣告人之父親，且有監護之
    意願，參酌受監護宣告人目前由其負責照顧，其他親屬亦同
    意由聲請人擔任為監護人，亦有同意書可按，認由聲請人擔
    任為監護人，應屬適任，並符合受監護宣告人之最佳利益，
    爰依民法第1111條第1 項之規定，選定聲請人為受監護宣告
    人之監護人。另本院參酌關係人李俊英為李孟冀之胞弟，其
    他親屬亦同意由其擔任為會同開具財產清冊之人，依上揭規
    定，乃指定關係人為會同開具財產清冊之人。
六、依民事訴訟法第608條第1項，裁定如主文。
中    華    民    國   100    年    12    月    16    日
                        家事法庭法  官  林秋火
正本係照原本作成。
如不服本裁定關於選定監護人及指定會同開具財產清冊之人等部
分，應於送達後十日內向本院提出抗告狀，並繳納抗告費新臺幣
1,000 元；其餘關於宣告監護之部分，不得抗告。
中    華    民    國   100    年    12    月    16    日
                                書記官  林麗娟
附錄：
民法第1099條第1項：
監護開始時，監護人對於受監護人之財產，應依規定會同遺囑指
定、當地直轄市、縣（市）政府指派或法院指定之人，於二個月
內開具財產清冊，並陳報法院。